【裁判字號】    90,交抗,339
【裁判日期】    900524
【裁判案由】    聲明異議
【裁判全文】
臺灣高等法院臺中分院刑事裁定                      九十年度交抗字第三三九號
    抗  告  人
    即受處分人  甲○○
右列抗告人因聲明異議案件，不服臺灣台中地方法院中華民國八十九年十二月三十日
裁定（八十九年度交聲字第一四八號）提起抗告，本院裁定如左：
      主  文
抗告駁回。
      理  由
一、本件抗告意旨略以：本案肇事地點是在高速公路特定範圍或一般公路之上，迄未
    查明，應查不查未盡調查責任已嫌草率，抗告人甲○○騎機車未上高速公路肇事
    地亦非在高速公路特定區域內，本裁定竟依違反高速公路管理規則論處顯然誤用
    法規，本裁定應無效，刑法第五十五條一行為而觸犯數罪名者從一重處斷，本案
    抗告人無駕照喝酒騎機車是事實，但原審裁定將抗告人之一行為犯兩罪名併合論
    處顯然違反前述規定，爰請求將裁定予以廢棄。
二、按汽車駕駛人未領有駕駛執照駕車者，處銀元二千元以上四千元以下【即新臺幣
    （下同）六千元以上一萬二千元以下】罰鍰並禁止其駕駛及扣留其車輛牌照。次
    按汽車駕駛人，駕駛汽車酒精濃度過量，處以六千元以上，一萬二千元以下罰鍰
    ，並吊扣駕駛執照六個月。道路交通管理處罰條例二十一條第一項第一款、第三
    十五條分別定有明文。又依違反道路交通管理事件統一裁罰標準表規定，違反處
    罰條例第三十五條規定，於期限內繳納罰款者，處以法定最低額，逾期者，處以
    法定最高額，並吊扣駕駛執照六個月。經查本件抗告人即受處分人甲○○於八年
    六月二十八日上午五時三十分左右，在行經台中市○○○○○街口時，因酒後駕
    車為警查獲，依法裁罰時又發覺其無照駕駛併予舉發裁罰，詎抗告人於受裁罰通
    知單後，未依期限繳納等情，業據受處分人供承在卷，且當日員員對抗告人攔檢
    施以酒精測試結果，抗告人吐氣所含酒精成份每公升為０．六三毫克，已超過法
    律所許可之標準，亦有舉發違反通管理事件通知單一紙在卷可憑，本件抗告人違
    規之事證甚為明確。原審因之以：汽車駕駛執照為駕駛汽車之許可憑證，由駕駛
    人向公路監理機關申請登記，考驗及格後發給之；及飲酒後其吐氣所含酒精成份
    超過每公升０．二五毫克以上者，不得駕車。道路交通安全規則第五十條第一項
    、第一百十四條分別定有明文。本件受處分人無照且酒後駕車之違規事實，違反
    道路交通安全規則上揭二條文，所犯法條不同，依前揭函示，並無併案填摯一張
    違規通知單從一重處罰之適用，並認本件警員雖未舉發受處分人無照駕車，然主
    管機關依罰裁處受處分人酒後駕車之違規事實時，主管機關始發覺受處分人另有
    無照駕車之違規事實，其依法舉發裁處，於法並無不合。本件異議為無理由，而
    駁回抗告人在原審之異議，其認事用法均無不符，至於原審所舉之交通部７５年
    ２月２５日 (７５５）交路字第０３００１號有關高速公路併罰之解釋，旨在作
    為本件乃各別獨立之違規事實，應予併罰，並無擇一從重裁罰之立論理由，並非
    謂本件違規地點係在高速公路，再者本件之違規是行政裁罰，且無照與酒後駕車
    ，係不同之違規事實各有不同之裁罰規定，與刑法第五十五條所規範者係以刑法
    上評價為單一行為之犯罪，而同時觸犯不同罪名，如何適用法律之情形有間，無
    刑法第五十五條之適用，抗告人空言應從一重裁罰，請求將原裁定撤銷核屬無據
    ，其抗告為無理由，應予駁回。
三、據上論結，應依刑事訴訟法第四百十二條，裁定如主文。
中      華      民      國      九十      年五    月    二十四    日
                                  臺灣高等法院臺中分院刑事第七庭
                                        審判長法  官  林  榮  龍
                                              法  官  江  錫  麟
                                              法  官  謝  說  容
右正本證明與原本無異。
不得再抗告
                                              書記官  阮  正  枝
中      華      民      國     九十      年      五       月   二十五   日
                                                                        Ｆ


司法院資訊處製作；財團法人民間司法改革基金會備份。
